---
title: "ggplot2"
author: ''
date: ''
output:
  html_document: default
  word_document: default
---

```{r setup, include=FALSE}
knitr::opts_chunk$set(echo = TRUE)
```

Visualization - tutorial를 따라해보고 문제 풀어주세요!

ggplot2 패키지를 설치하고, 불러옵니다.
```{r}
#install.packages("ggplot2")
library(ggplot2)
```


사용할 iris 데이터를 불러옵니다.
summary() 함수는 데이터 속의 자료의 요약 통계량들을 보여줍니다.
str() 함수는 structure를 의미하며 데이터의 차원이나 자료 속 변수의 형식 등을 보여줍니다. 
```{r}
data(iris)
summary(iris)
str(iris)
```


1-1) ggplot2를 사용하여, x축이 Sepal.Length y축이 Sepal Width 인 산점도를 완성하여라.
```{r}

```


1-2) 위의 그래프에 옵션을 추가하여, Species 별로, 기호의 사이즈는 각각 1, 1.5, 2,
모양은 빈 네모(pch=0), 빈 동그라미(pch=1), 빈 세모(pch=2)으로 설정하여라. 
```{r}

```


1-3) 위의 그래프에서 x축의 범위를 5~7, y축의 범위를 2.5~3.5로 설정해보아라.
```{r}

```


2-1) ggplot2를 사용하여, Species 별 평균 Sepal.Length 을 보여주는 막대그래프를 그려보아라.
(참고: 그래프를 그리기 전에, 먼저 Species별 평균 Sepal.Length를 나타내는 요약표를 완성하여라)
```{r}

```


2-2) 위의 그래프에 옵션을 추가하여, 막대 전체의 색이 빨간색이 되도록하고, "Species 별 평균 Sepal.Length" 이라는 제목을 달아라.
```{r}

```


2-3) 위의 그래프의 막대를 크기 순(내림차순)으로 정렬하여라
(참고: reorder()
```{r}

```


3) ggplot2를 사용하여 Species 별로, Sepal.Length에 대한 Sepal.Width 산점도를 그려라.
그리고 각 그래프들을 3개의 행으로 정렬하여라.
```{r}

```


4) ggplot2를 사용하여 Species 별 Sepal.Width를 나타내는 상자그림을 완성하여라.
그리고 각 상자의 테두리 색깔이 각각 빨간색, 파란색, 검은색이 되도록 하여라
```{r}

```